【裁判字號】    98,交簡上,152
【裁判日期】    980415
【裁判案由】    過失傷害
【裁判全文】
臺灣臺中地方法院刑事判決  98年度交簡上字第152號
上  訴  人
即  被  告  甲○○
上列被告因過失傷害案件，不服本院臺中簡易庭97年度交簡字第
191號於中華民國97年12月31日第一審簡易判決（原起訴書案號
：臺灣臺中地方法院檢察署97年度偵字第22766號），提起上訴
，本院管轄之第二審合議庭判決如下：
    主  文
上訴駁回。
甲○○緩刑貳年。
    犯罪事實
一、甲○○於民國97年3月25日下午1時25分許，駕駛車牌號碼J2
    -5196號自小客車，行經文昌東六街與漢口路口，欲左轉漢
    口路時，本應注意汽車行至無號誌之交岔路口，少線道車應
    暫停讓多線道車先行。且依當時天候時、日間自然光線、路
    面乾燥、無缺陷、無障礙物、視距良好情形，並無不能注意
    之情事，竟疏於注意而貿然左轉，適有乙○○乘騎車牌號碼
    OBH-353號重型機車，沿漢口路東往西方向直行經過上開路
    口，該機車右後側即與甲○○所駕之小客車前保險桿發生碰
    撞，乙○○因而人車倒地，受有恥骨骨折及多處撕裂擦傷等
    傷害。甲○○並於犯罪被發覺前，向到場處理之員警自首而
    接受裁判。
二、案經乙○○訴由臺中市警察局第五分局報告臺灣臺中地方法
    院檢察署檢察官偵查後起訴，經本院認被告自白犯罪，宜以
    簡判決處刑，逕以簡易判決處刑。
    理  由
壹、程序方面按被告以外之人於審判外之言詞或書面陳述，除法
    律有規定者外，不得作為證據，刑事訴訟法第159條固定有
    明文，惟被告以外之人於審判外之陳述，雖不符同法第159
    條之1至之4規定，而經當事人於審判程序同意作為證據，法
    院審酌該言詞陳述或書面陳述作成時之情況，認為適當者，
    亦得為證據；又當事人、代理人或辯護人於法院調查證據時
    ，知有第159條第1項不得為證據之情形，而未於言詞辯論終
    結前聲明異議者，視為有前項之同意，同法第159條之5亦定
    有明文。查本判決所引用之下列各項證據方法之證據能力，
    被告及檢察官於本院準備程序時均表示無意見，並同意作為
    證據，且於本院審理中調查證據時，知有刑事訴訟法第159
    條第1項不得為證據之情形，亦未於言詞辯論終結前聲明異
    議，且本院審酌該等證據作成之客觀情況均無不當，並無不
    宜作為證據之情事，則依刑事訴訟法第159條之5之規定，認
    均具有證據能力。
貳、實體方面
一、訊據被告甲○○對於上揭犯罪事實，坦承不諱，核與告訴人
    乙○○指述之情節相符，並有臺中市警察局第五分局道路交
    通事故現場圖調查報告表、談話紀錄表、現場照片14張及文
    昌東六街路口監視器翻拍畫面4張及漢口路由東往西方向路
    口監視器於97年3月25日下午1時25分34秒翻拍畫面3張、該
    車禍現場路口監視錄影光碟2片在卷可稽，而告訴人乙○○
    因本件車禍受傷，亦有其提出之中國醫藥大學附設醫院診斷
    證明書1紙附卷可稽。
二、因按汽車行駛至交岔路口，其行進、轉彎，應依下列規定：
    行至無號誌或號誌故障而無交通指揮人員指揮之交岔路口，
    支線道車應暫停讓幹線道車先行。未設標誌、標線或號誌劃
    分幹、支線道者，少線道車應暫停讓多線道先行；車道數相
    同時，轉彎車應暫停讓直行車先行；同為直行車或轉彎車者
    ，左方車應暫停讓右方車先行，道路交通安全規則第102條
    第1項第2款定有明文。被告於上開時、地駕車時，本應注意
    遵守上開規定，而按當時天候晴、日間自然光線、路面柏油
    、乾燥、無缺陷、無障礙物、視距良好，有道路交通事故調
    查報告表及現場照片可參，被告又無不能注意之情事，被告
    行經未設標誌、標線或號誌劃分幹、支線道，疏未注意少線
    道車應暫停讓多線道車先行而與告訴人騎乘機車發生碰撞，
    致告訴人受傷，被告顯有過失。本件經檢察官送請臺灣省臺
    中市區車輛行車事故鑑定委員會鑑定，亦認被告有行經無號
    誌交岔路口時，未暫停即逕行左轉而撞擊沿多線道直行之告
    訴人等語，此有該委員會於97年10月8日以中巿行字第09754
    03059號函覆之意見書1份在卷可佐。足徵被告自白因有其他
    證據可補強，且查與事實相符，足予憑採。
    本案事證明確，被告犯行已經證明，應依法論科。
三、核被告所為，係犯刑法第284條第1項前段之過失傷害罪。又
    被告於車禍事故發生後，向據報前來處理尚不知肇事人為何
    人之員警林立夫坦承肇事並願接受裁判等情，有臺中市○○
    ○道路交通事故肇事人自首情形紀錄表在卷可憑，是被告對
    於未經發覺之犯罪自首而接受裁判，合於刑法第62條前段規
    定之自首要件，依法減輕其刑。原審認被告罪證明確，因而
    援引刑事訴訟法第449條第1項前段、第454條第2項、刑法第
    284條第1項、第41條第1項前段、第62條前段，道路交通管
    理處罰條例第86條第1項，刑法施行法第1條之1，處被告拘
    役40日，並諭知如易科罰金以新臺幣1千元折算1日，本案經
    本院審理結果，認第一審判決之認事用法均無不當，應予維
    持。上訴人上意旨略以：被告業已與告訴人達成民事和解，
    並履行完畢，爰提起上訴，請求從輕量刑並予以緩刑等語（
    參見本院卷第28頁反面筆錄）。惟按關於刑之量定，係實體
    法上賦予法院得為自由裁量之事項，倘其未有逾越法律所規
    定之範圍，或濫用其權限，即不得任意指摘為違法（最高法
    院75年臺上字第7033號判例意旨參照），且在同一犯罪事實
    與情節，如別無其他加重或減輕之原因，下級審量定之刑，
    亦無過重或失輕之不當情形，則上級審法院對下級審法院之
    職權行使，原則上應予尊重（最高法院85年度臺上字第2446
    號判決意旨參照）。原簡易判決認定被告過失傷害，事證明
    確，並審酌告訴人受傷之程度、被告犯後之態度等情狀，對
    被告量處拘役40日，並諭知易科罰金之折算標準，本院認為
    原審判決認事用法並無任何疏漏或違誤之處，而量刑係屬法
    官在法定刑範圍內得自由裁量之事項，且原審量刑並未失輕
    ，揆諸前開裁判意旨，原審判決，自應予以維持。上訴人執
    前開理由據以對原審提起上訴請求撤銷改判量處較輕之刑，
    並無理由，應予駁回。
四、末查，被告甲○○前並無因故意犯罪受有期徒刑以上刑之宣
    告，此有臺灣高等法院被告前案紀錄表及臺灣臺中地方法院
    檢察署刑案資料查註紀錄表各1份附卷可稽，其因一時失慮
    ，致罹刑典，且被告已與告訴人達成民事和解，並履行完畢
    ，此有被告提出之匯款單據2紙在卷可稽。告訴人亦具狀表
    示業與被告達成民事和解，請鈞院予以被告緩刑等語（參見
    本院卷第32頁告訴人陳報狀），本院審酌上情後，認為被告
    不僅於本院審理時認罪，嗣後並積極謀求與告訴人和解，依
    其此等態度，顯見被告經此教訓，已得有相當之警惕，日後
    應無再犯之虞，故前開宣告之刑，以暫不執行為適當，爰併
    予宣告緩刑2年，以啟自新。
據上論斷，應依刑事訴訟法第455條之1第1項、第3項、第368條
，刑法第74條第1項第1款，判決如主文。
中    華    民    國    98    年    4    月    15    日
                  刑事第八庭    審判長法  官  黃家慧
                                      法  官  黃炫中
                                      法  官  黃賢婷
以上正本證明與原本無異。
本件不得上訴。
                                      書記官  江美琪
中    華    民    國    98    年    4    月    15    日


司法院資訊處製作；財團法人民間司法改革基金會備份。
